臺灣新北地方法院刑事裁定
                                     111年度聲字第1504號
聲  請  人  臺灣新北地方檢察署檢察官
受  刑  人  胡佳宏



                    （現於法務部矯正署臺北監獄臺北分監執行中）
上列受刑人因犯竊盜案件，已經判決罪刑確定，聲請人聲請定其
應執行之刑（111 年度執聲字第1097號），本院裁定如下：
    主  文
胡佳宏因犯如附表所示之罪，所處如附表所示之刑，應執行有期
徒刑壹年拾月。
    理  由
一、本件聲請意旨略以：受刑人胡佳宏因犯竊盜案件，先後經判
    決確定如附表，應依刑法第53條、第51條第5 款，定其應執
    行之刑，爰依刑事訴訟法第477 條第1 項聲請裁定等語。
二、按依刑法第53條應依刑法第51條第5 款之規定，定其應執行
    之刑者，由該案犯罪事實最後判決法院之檢察官，聲請該法
    院裁定之；裁判確定前犯數罪者，併合處罰之。但有下列情
    形之一者，不在此限：一、得易科罰金之罪與不得易科罰金
    之罪。二、得易科罰金之罪與不得易服社會勞動之罪。三、
    得易服社會勞動之罪與不得易科罰金之罪。四、得易服社會
    勞動之罪與不得易服社會勞動之罪。前項但書情形，受刑人
    請求檢察官聲請定應執行刑者，依第51條規定定之；數罪併
    罰，有二裁判以上者，依第51條之規定，定其應執行之刑；
    宣告多數有期徒刑者，於各刑中之最長期以上，各刑合併之
    刑期以下，定其刑期，但不得逾30年，刑事訴訟法第477 條
    第1 項，刑法第50條、第53條、第51條第5 款分別定有明文
    。又刑事判決關於有期徒刑或拘役易科罰金折算標準之記載
    ，需以所犯最重本刑為5 年以下有期徒刑以下之刑之罪，而
    受6 月以下有期徒刑或拘役之宣告者，始得為之，刑法第41
    條第1 項前段定有明文。若所犯為數罪併罰，其中之一罪雖
    得易科罰金，但因與不得易科之他罪合併處罰之結果，於定
    執行刑時，祇須將各罪之刑合併裁量，不得易科罰金合併執
    行（司法院大法官會議釋字第144 號解釋意旨參照）。
三、經查，本件受刑人所犯如附表編號1 至6 所示犯罪，均經確
    定在案，有各該判決書及臺灣高等法院被告前案紀錄表在卷
    可稽，是受刑人所犯上開各罪乃於裁判確定前犯數罪；又受
    刑人所犯如附表所示各罪雖有得易科罰金與不得易科罰金之
    罪，然受刑人業於民國111 年5 月20日請求檢察官就如附表
    編號1 、4 至6 所示得易科罰金之罪刑，與如附表編號2 、
    3 所示不得易科罰金之罪合併定應執行刑，有受刑人出具之
    定刑聲請切結書1 份附卷可稽，揆諸上揭條文規定，即應由
    檢察官聲請法院依刑法第51條規定定其應執行刑。茲聲請人
    以本院為前揭案件犯罪事實最後判決之法院，聲請定其應執
    行之刑，本院審核認聲請為正當，應予准許。爰審酌受刑人
    所犯各罪之犯罪類型、動機、情節及行為次數等情狀後整體
    評價其應受矯治之程度，兼衡責罰相當與刑罰經濟之原則，
    並佐以附表編號2 、3 所示2 罪、編號4 至6 所示3 罪曾分
    別經定應執行刑為有期徒刑10月、10月，暨受刑人請求酌減
    刑期（詳定刑聲請切結書）等情，定其應執行之刑如主文所
    示。又受刑人所犯如附表編號1 、4 至6 所示之罪，雖原得
    易科罰金，但因與如附表編號2 、3 所示不得易科罰金之罪
    併合處罰，故無再諭知易科罰金折算標準之必要，附此敘明
    。
四、依刑事訴訟法第477 條第1 項，刑法第50條、第53條、第51
    條第5 款，裁定如主文。
中    華    民    國   111    年     6    月     9    日
                  刑事第十七庭    法  官  劉凱寧
上列正本證明與原本無異。
如不服本裁定，應於裁定送達後五日內敘明抗告理由，向本院提
出抗告狀。
                                  書記官  蔡忠衛
中　　華　　民　　國　　111 　年　　6 　　月　　10　　日
附表：     編         號  1 2 3 罪         名  竊盜 竊盜 竊盜 宣    告   刑  有期徒刑4月，如易科罰金，以新台幣1千元折算1日 有期徒刑7月 有期徒刑8月 犯  罪 日  期  110年4月22日 110年8月19日 110年8月23日 偵查(自訴)機關年度案號  桃園地檢110年度速偵字第2976號 新竹地檢110年度偵字第10507號、第10983號 新竹地檢110年度偵字第10507號、第10983號  最後事實審 法  　院 桃園地院 新竹地院 新竹地院  案  　號 110年度桃簡字第1493號 110年度易字第817號 110年度易字第817號  判決日期 110年10月27日 110年12月21日 110年12月21日  確定 判決 法    院 桃園地院 新竹地院 新竹地院  案    號 110年度桃簡字第1493號 110年度易字第817號 110年度易字第817號  判決確定日期 110年12月10日 111年2月7日 111年2月7日 是否為得易科罰金之案件  是 否 否 備         註  桃園地檢111年度執字第511號 附表編號2、3所示之罪之刑前經原判決定應執行刑為有期徒刑10月確定（新竹地檢111年度執字第964號）  

     編         號  4 5 6 罪         名  竊盜 竊盜 竊盜 宣    告   刑  有期徒刑4月，如易科罰金，以新台幣1千元折算1日 有期徒刑5月，如易科罰金，以新台幣1千元折算1日 有期徒刑5月，如易科罰金，以新台幣1千元折算1日 犯  罪 日  期  110年5月23日 110年6月10日 110年6月22日 偵查(自訴)機關年度案號  新北地檢110年度偵字第30158號、第33753號、第36390號 新北地檢110年度偵字第30158號、第33753號、第36390號 新北地檢110年度偵字第30158號、第33753號、第36390號  最後事實審 法  　院 新北地院 新北地院 新北地院  案  　號 110年度審易字第1998號 110年度審易字第1998號 110年度審易字第1998號  判決日期 111年2月15日 111年2月15日 111年2月15日  確定 判決 法    院 新北地院 新北地院 新北地院  案    號 110年度審易字第1998號 110年度審易字第1998號 110年度審易字第1998號  判決確定日期 111年3月30日 111年3月30日 111年3月30日 是否為得易科罰金之案件  是 是 是 備         註  附表編號4至6所示之罪之刑前經原判決定應執行刑為有期徒刑10月確定（新北地檢111年度執字第3586號）